【裁判字號】    98,訴,685
【裁判日期】    981202
【裁判案由】    損害賠償
【裁判全文】
臺灣士林地方法院民事判決               98年度訴字第685號
原      告  丁○○
                        號4樓.
訴訟代理人  甲○○
被      告  聿唐建設有限公司
法定代理人  乙○○
訴訟代理人  黃炳飛律師
被      告  丙○○
上列當事人間請求損害賠償事件，本院於98年11月25日言詞辯論
終結，判決如下：
    主      文
原告之訴及假執行之聲請均駁回。
訴訟費用新臺幣萬貳仟佰捌拾元，應由原告負擔。
    事實及理由
一、按訴狀送達後，原告不得將原訴變更或追加他訴，但被告同
    意或請求之基本事實同一者，不在此限，民事訴訟法第255
    條第1 項第2 款定有明文。本件原告起訴時主張解除其與乙
    ○○之買賣契約請求返還價金及損害賠償，並聲明請求被告
    應給付原告新台幣（下同）317 萬元。嗣於民國97年5 月21
    日具狀變更被告為聿唐建設有限公司（下稱聿唐公司）並追
    加被告丙○○及變更訴之聲明為請求被告連帶給付原告317
    萬元，核屬請求之基本事實同一及經被告聿唐公司同意，應
    予准許。
二、原告主張：其於民國96年2 月24日分別與被告聿唐公司及丙
    ○○訂定房屋並土地預定買賣契約書，購買座落台北市○○
    區○○段二小段34-2地號土地內興建之「聿唐MRT 」第B 棟
    一樓房屋，面積24.99 坪（門牌為台北市○○區○○路3 段
    99巷39弄12號）及其基地。嗣原告於交屋前發現空調冷凝管
    配置路徑，沒有預留穿樑套管，致其將損失12坪天花板下50
    公分之空間，被告所為違反消費者保護法施行細則第13條及
    14條，故依民法第184 條及第359 條主張解除契約，請求被
    告返還已付價金167 萬元及賠償未能順利交屋的期待利益損
    失150 萬元，並聲明被告應連帶給付原告317 萬元，並願供
    擔保假執行。
三、被告則以：消費者保護法施行細則第13條及14條之規定，係
    指定型化契約是否違反誠信原則及平等互惠原則之判斷標準
    ，與本件並無關連。又瑕疪擔保責任係指買賣標的物交付後
    始有此問題，而原告所購買之本件系爭房屋尚未辦理貸款，
    亦未交屋。又系爭房屋如在樑上作穿樑套管，係屬減少結構
    斷面積，會減低結構承載力，應儘量避免。而系爭房屋1 樓
    高度340 公分，樑下淨高270 公分，二樓以上高度為320 公
    分，樑下淨高250 公分，設計當時二樓以上為免產生壓迫感
    ，均有預留穿樑套管，1 樓則因較二樓高20公分，故冷氣管
    未穿樑，而走樑下配管。基於上述使用性及結構安全性，被
    告在規劃本大樓時，即已設定一樓不預設穿樑套管，被告完
    全依規劃設計施工，並未變更設計。若原告堅持，被告則願
    配合施作等語置辯。並聲明原告之訴駁回，如受不利判決，
    願供擔保免為假執行。
四、得心證理由：
  (一)按買賣因物有瑕疵，而出賣人依前五條之規定，應負擔保之
    責者，買受人得解除其契約或請求減少其價金。但依情形，
    解除契約顯失公平者，買受人僅得請求減少價金；又物之出
    賣人對於買受人，應擔保其物依第373 條之規定危險移轉於
    買受人時無滅失或減少其價值之瑕疵，亦無滅失或減少其通
    常效用或契約預定效用之瑕疵。但減少之程度，無關重要者
    ，不得視為瑕疵。出賣人並應擔保其物於危險移轉時，具有
    其所保證之品質；買賣標的物之利益及危險，自交付時起，
    均由買受人承受負擔，但契約另有訂定者，不在此限。民法
    第359 、354、373 條分別定有明文。
  (二)本件系爭房屋已完工，但尚未交屋，且室內未施作穿樑套管
    ，為兩造所不爭執，故原告請求勘驗現場，亦無必要。是依
    前述民法規定，買賣標的物之危險，尚未由買受人負擔。換
    言之，原告在買賣標的物即系爭房屋尚未交屋前，不得對被
    告主張瑕疪擔保責任。是被告之抗辯為有理由。
五、綜上所述，原告依解除契約及損害賠償之法律關係，請求被
    告給付317 萬元，為無理由，應予駁回。
六、本件訴訟費用額依職權確定為32,383元（第一審裁判費），
    應由原告負擔。
據上論結，本件原告之訴為無理由，依民事訴訟法第78條、第87
條第1 項判決如主文。
中    華    民    國    98    年    12    月    2     日
                  民事第一庭  法  官  李建忠
以上正本證明與原本無異。
如對本判決上訴，應於判決送達後20日內向本院提出上訴狀。
中    華    民    國    98    年    12    月    4     日
                              書記官  吳華瑋


司法院資訊處製作；財團法人民間司法改革基金會備份。
